臺灣高雄地方法院刑事判決　　　　　　　　　　　　九十三年度易字第一五九八號
　　公　訴　人　臺灣高雄地方法院檢察署檢察官
　　被　　　告　丙○○　男　三.
右列被告因竊盜等案件，經檢察官提起公訴（九十三年度偵字第一六二六三號），本
院判決如左：
    主  文
丙○○竊盜，處有期徒刑伍月，如易科罰金，以佰元折算壹日；又連續以加害生命
之事，恐嚇他人致生危害於安全，處有期徒刑月，如易科罰金，以佰元折算壹日
。應執行有期徒刑陸月，如易科罰金，以佰元壹日。
    事  實
一、丙○○於民國九十三年五月一日，駕駛友人謝沂玲所有之車牌號碼三五七一—Ｇ
    Ｎ號自用小客車，前往位在高雄市新興區○○○路二十八號丁○○所經營之家和
    超商，於同日中午十二時三十七分許，在前揭超商內與丁○○聊天後，見丁○○
    用餐完畢將碗筷拿予麵攤老闆，認有機可乘，竟基於意圖為自己不法所有之竊盜
    故意，徒手竊取放置前揭超商櫃檯抽屜內之新台幣（下同）八千八百元得逞，然
    因匆忙之際於離開時，將前揭自用小客車之鑰匙遺留在家和超商內櫃檯上忘記帶
    走，其後丁○○發現櫃檯抽屜內之現金不見，調閱超商內之監視錄影帶，始察覺
    上情。嗣後丙○○為取回遺留在家和超商之車鑰匙，且誤以為甲○○係家和超商
    負責人，竟基於恐嚇危害安全之概括犯意，連續於：（一）九十三年五月七日晚
    間八時四十分許持水果刀乙支（未扣案）前往家和超商，向丁○○恐嚇稱：要給
    你們（指丁○○及被告誤以為係家和超商老闆之甲○○）死等語，經不詳姓名年
    晚間十一時許再次前往家和超商欲取回前揭汽車鑰匙，在超商外之騎樓處遇見丁○○之友人甲○○，便攔阻甲○○並恐嚇稱：鑰匙為何不還他，不還沒關係，他
    要和整間超商的人拼命，他如被警察抓走，就要殺死丁○○及超商老闆（指甲○○）等語，使丁○○、甲○○心生恐懼，致生危害於安全。
二、案經丁○○、甲○○訴由高雄市政府警察局新興分局報告臺灣高雄地方法院檢察
    署檢察官偵查起訴。
    理  由
一、訊據被告丙○○固坦承於右揭時地，拿取八千八百元，及持水果刀前往家和超商
    ，嗣後又再次前往家和超商欲拿取前揭汽車鑰匙之事實，惟矢口否認有何竊盜及
    恐嚇犯行，辯稱：伊拿錢之前就有跟丁○○說，丁○○也知道，所以這是私人借
    貸問題，伊也沒有恐嚇，持水果刀前往超商是為了自衛，並沒有說要殺死丁○○
    、甲○○云云，經查：
    (一)被告雖辯稱伊是向丁○○拿錢，沒有偷，算私人借貸云云。惟查：被告於九十
      三年八月三十日偵訊中業已供稱：伊是在九十三年五月一日中午十二時三十七
      分許在位於上址之家和超商櫃檯抽屜內偷取八千八百元，伊是因為缺錢才這樣
      做，事後伊想與丁○○和解，伊有寫一張借據給丁○○，答應要還九千元，但
      還未還錢等語（見偵卷第十頁），復於本院準備程序時供稱：伊承認竊盜等語
      （見本院卷九十三年十二月六日準備程序筆錄），核與證人丁○○於警詢、偵
      查及本院審理時證稱：被告向伊說需要錢，伊即拒絕，伊並回答沒有錢，也不
      知道被告有要向伊借八千八百元，伊後來有拿碗筷到外面，被告就趁機偷取放
      在櫃檯抽屜的八千八百元，伊於被告離開時才發現抽屜內的錢不見了，經調閱
      監視錄影帶，才知道是被告竊取等語（見九十三年五月十九日警詢筆錄、偵卷
      第十頁、本院卷九十三年十二月二十九日審判筆錄）相符，並有家和超商之監
      視錄影帶一卷、九十三年五月一日中午十二時三十七分家和超商監視錄影帶之
      被告以左手開櫃檯抽屜之翻拍照片四幀、指認犯罪嫌疑人紀錄表乙張在卷可佐
      。況證人丁○○若事先已同意借貸被告八千八百元，又豈會事後調閱錄影帶查
      證抽屜內之現金何以不翼而飛，是被告於本院審理時改以前詞置辯，尚無可採
      ，足認被告確實於前揭時地竊取八千八百元。
    (二)被告又稱伊沒有恐嚇丁○○、甲○○，伊持水果刀前往超商是為了自衛云云。
      惟查：(1)證人丁○○於警詢、本院審理時均證稱：被告於九十三年五月七日晚
      間八時許，持水果刀至家和超商說要拿汽車及車鑰匙時，有對伊說如果不還車
      就要跟超商老闆拼命等語（見九十三年五月十九日警詢筆錄、本院卷九十三年
      十二月二十九日審判筆錄），又據證人黃蘭慧於九十三年九月六日偵訊時結證
      稱：伊是在八德路之超商看到被告，伊從外面走進去，看到被告蹲在櫃檯前面
      ，拿著刀子對著陳春梅（即丁○○）說要給你們死，當時陳春梅（即丁○○）
      是在櫃檯裡面，之後伊就走出超商等甲○○來，後來有人報案，被告就去警察
      局等語（見偵卷第十八頁），復有九十三年五月七日晚間八時四十分家和超商
      監視錄影帶之被告左手持水果刀之翻拍照片二幀足參，而被告於本院準備程序
      時亦供稱：伊與丁○○原本是男女朋友關係，至於黃蘭慧伊並不認識，也沒有
      任何仇怨等語（見九十三年十二月六日準備程序筆錄），則證人丁○○、黃蘭
      慧分別於本院及檢察官訊問時，在法官、檢察官告知證人具結之義務及偽證之
      處罰並命其朗讀結文，及具結後，仍明確上述之結證，是其所為證言，應屬真
      實可信，足堪認定被告確實於九十三年五月七日晚間八時四十分許，首先即持
      水果刀對證人丁○○以前詞恐嚇。(2)另被告聲請傳訊之證人謝沂玲於本院審理
      時結證稱：伊於五月七日晚間八時左右，與被告一同前往家和超商，因為遺留
      於超商內之車鑰匙係伊所有，伊欲一同前往取回汽車及車鑰匙，而被告『轉述
      』說丁○○有講如果不還錢要把人押走，車子才還伊，所以被告持水果刀是要
      保護自己，但伊與被告到陳小姐櫃檯時，伊並沒有聽到丁○○有說要把人押走
      這句話，伊只是聽被告自己講說他要被人押走所以持刀自衛等語（見本院卷九
      十三年十二月二十九日審判筆錄），復於審判程序經公訴人詢問時稱：五月七
      日晚間八時許伊與被告一同至家和超商時，店內除被告以外只有陳小姐一人等
      語（見前揭審判筆錄），衡以被告當時正值青壯年（六十三年八月十六日生）
      ，有年籍資料可參，而案發當時現場又僅有證人丁○○一女子，實無被告所辯
      其怕被人押走而需自衛之情形，況證人謝沂玲於案發當時亦無聽證人丁○○提
      及要把人押走這句話，純粹僅是被告向證人謝沂玲所為之轉述，故認被告辯稱
      持刀自衛云云，委無足採，而證人謝沂玲所為證述，亦難遽為被告有利之認定
      。是被告於九十三年五月七日晚間八時四十分許，在超商內持水果刀，對證人
      丁○○一勢單力薄女子，以前詞恐嚇，應認足使丁○○心生畏懼。(3)證人甲○○於警詢、偵查、本院審理時均證稱：九十三年五月七日晚間十一時，伊在家
      和超商外之騎樓遇到被告，被告便攔阻伊，對伊說鑰匙為何不還他，不還沒關
      係，他要和整間超商的人拼命，他如被警察抓走，就要殺死丁○○及超商老闆
      等語（見九十三年五月十九日警詢筆錄、偵卷第十七頁、本院卷九十三年十二
      月二十九日審判筆錄），又據證人黃蘭慧於九十三年九月六日偵訊時結證稱：
      伊與甲○○在超商外面，被告過來對著甲○○問車子的事，並向甲○○說『要
      給你死』等語（見偵卷第十八頁），復據證人丁○○於本院審理時證稱：五月
      七日晚間十一時被告又過來超商，在騎樓遇到甲○○時，伊有看到被告與甲○○在對話，但因為超商的門關著，所以伊聽不到被告與甲○○之對話內容等語
      （見前揭審判筆錄），又上開證人與被告無任何恩怨嫌隙，業據被告供明在卷
      ，則渠等應不至於偵查、本院審理時一同甘冒觸犯偽證罪之風險，而蓄意構陷
      被告入罪為是，故渠等於偵查中及本院審理中所證乙節彼此既屬相符，自足採
      信。(4)雖被告另稱：五月七日晚間十一時許，謝沂玲跟伊一同前往超商，伊說
      什麼謝沂玲都有聽到云云，惟證人謝沂玲於九十三年十二月二十九日本院審理
      時證稱：五月七日晚間十一時許伊與被告再次前往家和超商欲拿回車鑰匙，當
      時伊係自己進入超商內向丁○○拿鑰匙，伊問陳小姐為何車子在拖吊場卻向伊
      說車子在車庫，陳小姐還要伊寫借據條，而被告在外面沒有跟進來，伊只知道
      被告在外面等，伊不知道有無看到甲○○，因為伊不認識甲○○，伊係今日才
      見到甲○○等語（見前揭審判筆錄），核與證人甲○○於本院審理時證稱：五
      月七日晚間十一時許，伊並無看到謝沂玲等語相符（見前揭審判筆錄），故證
      人謝沂玲所述仍難為被告有利之認定，是足認被告於九十三年五月七日晚間十
      一時許，以前詞對證人甲○○恐嚇，致生危害於安全之事實已臻明確。
    (三)綜上所述，本案事證明確，被告上開竊盜及恐嚇犯行應堪認定。
二、核被告丙○○所為，係犯刑法第三百二十條第一項之竊盜罪及同法第三百零五條
    之恐嚇危害安全罪。又被告每次之恐嚇危害安全行為，均係以一個恐嚇行為，同
    時侵害告訴人丁○○、甲○○之法益，係一行為同時觸犯數個相同罪名，為想像
    競合犯，應依刑法第五十五條規定各論以一個恐嚇危害安全罪。其先後二次恐嚇
    行為，時間緊接、方法相同，犯罪構成要件亦相同，顯係基於概括犯意反覆為之
    ，為連續犯，依刑法第五十六條規定，以一罪論，並加重其刑。被告所犯竊盜罪
    與恐嚇危害安全罪間，犯意各別，罪名互異，應分論併罰。爰審酌被告於九十二
    年間甫因加重竊盜案件，經本院於九十二年十一月二十五日以九十二年度簡字第
    四八五八號判決判處有期徒刑四月，並於九十三年一月二十五日確定，於九十三
    年七月二日入監，同年十一月一日縮刑期滿執行完畢（不構成累犯），竟不知悔
    改於九十三年五月一日復犯本案行竊他人財物，損及被害人之利益，嗣後又持水
    果刀恐嚇告訴人丁○○，復以加害生命之事恐嚇告訴人甲○○，造成告訴人心理
    之恐懼、壓力，且犯後否認犯行，顯無悔意，惟念其係因經濟上之困難，一時失
    慮，其後為取回遺留於竊盜案發現場之友人謝沂玲所有前揭自用小客車鑰匙，一
    時衝動而出言恐嚇，犯罪之動機及情節並非嚴重等一切情狀，量處如主文所示之
    刑，並諭知易科罰金之折算標準。
據上論斷，應依刑事訴訟法第二百九十九條第一項前段，刑法第五十六條、第三百零
五條、第三百二十條第一項、第五十五條、第五十一條第五款、第四十一條第一項，
罰金罰鍰提高標準條例第一條前段、第二條，判決如主文。
本案經檢察官乙○○到庭執行職務。
中　　　華　　　民　　　國　　九十四　　年　　　一　　　月　　十二　　　日
                                  臺灣高雄地方法院刑事第五庭
                                      審判長法　官  李政庭
                                            法  官  施添寶
                                            法  官  郭瓊徽
右正本證明與原本無異。
如不服本判決，應於判決送達後十日內，向本院提出上訴狀。
                                            書記官  陳瓊芳
中　　　華　　　民　　　國　　九十四　　年　　　一　　　月　　 十三 　　日
附錄本判決論罪之法條：
刑法第三百二十條第一項
意圖為自己不法之所有或第三人不法之所有，而竊取他人之動產者，為竊盜罪，
處五年以下有期徒刑、拘役或五百元以下罰金。
刑法第三百零五條：
　(恐嚇危害安全罪)
以加害生命、身體、自由、名譽、財產之事，恐嚇他人致生危害於安全者
，處二年以下有期徒刑、拘役或三百元以下罰金。
